臺灣基隆地方法院交通事件裁定　　　　 93年度交聲字第301號
移送機關即
原處分機關　交通部公路總局臺北區監理所
聲明異議人
即受處分人　乙○○
上列受處分人因違反道路交通管理處罰條例聲明異議案件，對於
交通部公路總局臺北區監理所93年12月16日（原處分案號：北監
自裁字第裁40─DIA998032 號），聲明異議，本院裁定如下：
    主    文
原處分撤銷。
乙○○不罰。
    理    由
一、按法院受理交通事件，準用刑事訴訟法之規定，道路交通管
    理處罰條例第八十九條前段定有明文。次按得為訴訟上之證
    明者，無論為直接或間接證據，須客觀上於一般人均不致有
    所懷疑，而達於確信之程度者，始可據為有罪之認定，倘其
    證明尚未達於確信之程度，而有合理可疑存在時，即難據以
    為被告之不利認定（最高法院八十年臺上字第五三三號判決
    意旨參照）。
二、本件舉發單位即桃園縣政府警察局交通隊於93年4 月17日上
    午11時45分許，在桃園市○○○街、寶山街，查獲乙○○所
    有之ＧＹ─1352號自用小客車，於「劃有禁止臨時停車之處
    所停車、（紅線）違停」，而掣單舉發並執行拖吊。受處分
    人不服舉發，向移送機關即原處分機關交通部公路總局臺北
    區監理所（下稱原處分機關）提出申訴，原處分機關調查結
    果，仍認受處分人有上開之違規行為，遂於93年12月16日，
    依道路交通管理處罰條例第56條第1 項第1 款之規定，裁處
    受處分人新台幣（下同）1200元之罰鍰。
三、聲明異議要旨：受處分人於86年3 月間業向基隆市警察局第
    三分局碇內派出所（以下簡稱碇內派出所）申報上揭ＧＹ─
    1352號車牌遺失，直至93年間方知該車牌遭盜用，乃再次向
    碇內派出所申報遺失上揭車牌。嗣該盜用車牌之人為警查獲
    ，其於93年6 月26日至警局領回車牌，足以證明該車牌係遭
    他人盜用等語。
四、經查：
（一）碇內派出所因受納利颱風及象神颱風侵襲，部分文書資料
      毀損，現僅可查得乙○○於93年5 月27日曾申報遺失上揭
      ＧＹ─1352號車牌之情，有車輛竊盜、車牌失竊資料個別
      查詢報表─查詢車牌認可資料及本院94年1 月18日公務電
      話紀錄各1 份在卷可憑，是本院查無資料可佐受處分人確
      係於86年3 月間向碇內派出所申報遺失上揭車牌。
（二）然案外人甲○○所有之9790─ＦＬ號自用小客車懸掛ＧＹ
      ─1352號車牌，因車號與車輛車籍不符，為桃園縣警察局
      桃園分局員警拖回該分局，甲○○於93年6 月21日攜帶證
      件，至桃園市○○路135 號欲領回車輛，而為警當場查獲
      ，甲○○於警詢時稱：其所有之9790─ＦＬ號自用小客車
      因貸款未繳，恐遭銀行拖回，男友蘇大偉乃於93年4 月間
      某日，在臺北縣板橋市○○路，將ＧＹ─1352號車牌懸掛
      在其所有之9790─ＦＬ號自用小客車等語，此有甲○○之
      警詢筆錄影本1 份在卷可憑，足徵ＧＹ─1352號車牌於93
      年4 月間某日業遭甲○○冒用，而在甲○○冒用之前，係
      在其男友蘇大偉持有中，而查並無證據可證受處分人與甲
      ○○、蘇大偉間有何關聯，從而受處分人辯稱本件舉發單
      位於93年4 月17日舉發違規之前，ＧＹ─1352號車牌業已
      遺失而遭他人冒用等語，即非全然無據，而有合理可疑。
（三）此外，復查無其他積極證據足認受處分人有原處分機關所
      指之違規行為，揆諸前揭說明，即尚難遽為不利受處分人
      之認定。從而原處分機關遽而裁罰，即有未洽，本件異議
      為有理由，原處分應予撤銷，由本院另諭知異議人不罰。
四、據上論斷，依道路交通管理處罰條例第二十條前段，裁定如
    主文。
中　　華　　民　　國　　94　　年　　2 　　月　　15　　日
                  交通法庭法  官  劉桂金
以上正本證明與原本無異。
對於本件裁定如有不服，應於收受送達後5 日內，向本院提出抗
告書狀，敘述抗告之理由，抗告於臺灣高等法院。
中　　華　　民　　國　　94　　年　　2 　　月　　15　　日
                          書記官  黃士元
